臺灣高等法院民事裁定
109年度非抗字第47號
再抗告人    曹林梅玉

代  理  人  林裕洋律師  

上列再抗告人因與相對人蔡玉蓮間拍賣抵押物事件，對於中華民
國109年3月31日臺灣新北地方法院109年度抗字第66號裁定，提
起再抗告，本院裁定如下：
    主    文
再抗告駁回。
再抗告程序費用由再抗告人負擔。
    理    由
按對於非訟事件抗告法院之裁定再為抗告，僅得以其適用法規
  顯有錯誤為理由，非訟事件法第45條第3項定有明文。而所謂
  「適用法規顯有錯誤」，係指原法院就其取捨證據所確定之事
  實適用法規顯有錯誤而言，不包括認定事實不當之情形在內。
  又民事訴訟法第486條第4項之再為抗告，準用第三篇第二章第
  三審程序之規定，同法第495條之1第2項亦有明定。是提起再
  抗告，應於再抗告狀內記載再抗告理由，表明原裁定有如何合
  於適用法規顯有錯誤之具體情事（同法第470條第2項規定參照
  ）；如未具體表明或其表明與上開規定不合時，即得認其再抗
  告為不合法，以裁定駁回之。此項規定，依非訟事件法第46條
  規定，於拍賣抵押物之非訟事件，亦應準用之。
本件相對人以再抗告人於民國108年3月7日，將其所有如臺灣新
  北地方法院（下稱新北地院）108年度司拍字第875號裁定附表
  所示之不動產，設定本金最高限額新臺幣（下同）480萬元抵
  押權予相對人，並辦妥登記在案，詎再抗告人尚欠400萬元，
  已屆清償期而未清償為由，聲請拍賣抵押物。經新北地院司法
  事務官裁定准許後，再抗告人不服，提起抗告。原法院以再抗
  告人所指情節縱然屬實，亦為實體法上之爭執，應由再抗告人
  另行提起訴訟或依其他程序以資解決，非本件非訟程序所得加
  以審究，因而裁定維持准予拍賣之裁定，駁回再抗告人之抗告
  。再抗告人不服，再為抗告，雖以該裁定適用法規顯有錯誤為
  理由，惟核其再抗告狀所載內容，無非以：再抗告人所積欠之
  400萬元債務，並非再抗告人所借貸，再抗告人已請實際借款
  人與相對人商議，況再抗告人已將該400萬元債務設定抵押權
  予相對人，設定償還期限尚未屆期，相對人聲請拍賣抵押物並
  無理由云云，為其論據。然查再抗告人所陳理由，乃原法院就
  卷內證物為形式審查，依職權取捨證據認定系爭抵押權所擔保
  債權已屆清償期而未受清償之事實當否問題，至該債權是否確
  實存在，並非裁定准許拍賣抵押物之非訟法院所得審究，要與
  適用法規是否顯有錯誤無涉，揆諸前揭說明，其再抗告自非合
  法，應予駁回。
據上結論，本件再抗告為不合法。依非訟事件法第21條第2項、
  第46條，民事訴訟法第495條之1第2項、第481條、第444條第1
  項本文、第95條、第78條，裁定如主文。
中　　華　　民　　國　　109 　年　　5 　　月　　27　　日
              民事第七庭   
                  審判長法  官  周玫芳
                        法  官  林翠華
                        法  官  李昆曄
正本係照原本作成。
不得抗告。
中　　華　　民　　國　　109 　年　　5 　　月　　28　　日

                        書記官  李華倫